it: Configurazione del sistema di distribuzione: Senza camme/altro; DOHC; OHV (aste e bilancieri); SOHC; Altro
zh-TW: 汽門配置: 無凸輪軸/其他; DOHC; OHV (推桿); SOHC; 其他
hu: Szelepvezérlés konfigurációja: Vezérműtengely nélküli / Egyéb; DOHC; OHV (nyomórudas); SOHC; Egyéb
nl: Klepbediening configuratie: Zonder nokkenas/overig; DOHC; OHV (stoterstang); SOHC; Overig
vi: Cấu hình cơ cấu van động cơ: Không trục cam/Khác; DOHC; OHV (đũa đẩy); SOHC; Khác
pl: Konfiguracja układu zaworowego: Bezwałkowy/inne; DOHC; OHV (popychaczowy); SOHC; Inne
th: รูปแบบขบวนเปิดปิดลิ้น: ไร้เพลาลูกเบี้ยว/อื่นๆ; DOHC; OHV (พุชร็อด); SOHC; อื่นๆ
en: Valvetrain configuration: Camless/other; DOHC; OHV (pushrod); SOHC; Other
tr: Supap mekanizması konfigürasyonu: Kamsız/diğer; DOHC; OHV (itme çubuklu); SOHC; Diğer
ko: 밸브트레인 구성: 캠리스/기타; DOHC; OHV(푸시로드); SOHC; 기타
pt-PT: Configuração do comando de válvulas: Sem eixo de comando/outro; DOHC; OHV (haste impulsora); SOHC; Outro
fr: Configuration du système de distribution: Sans arbre à cames/autre; DACT; Soupapes en tête (tige de culbuteur); SACT; Autre
ru: Конфигурация газораспределительного механизма: Бескулачковая/другое; DOHC; OHV (с толкателями); SOHC; Другое
cs: Konfigurace ventilového rozvodu: Bez vačkové hřídele / jiné; DOHC; OHV (s rozvodovými tyčkami); SOHC; Jiné
el: Διαμόρφωση βαλβιδομηχανισμού: Χωρίς εκκεντροφόρο/Άλλο; DOHC; OHV (με ωστήρια); SOHC; Άλλο
de: Ventiltriebskonfiguration: Nockenwellenlos/Sonstiges; DOHC; OHV (Stößelstange); SOHC; Sonstiges
sl-SI: Konfiguracija krmilnega mehanizma ventilov: Brez odmične gredi/drugo; DOHC; OHV (s potisnimi drogovi); SOHC; Drugo
ro-RO: Configurație a distribuției: Fără ax cu came/altele; DOHC; OHV (cu tije împingătoare); SOHC; Altele
da: Ventilstyringskonfiguration: Uden knastaksel/andet; DOHC; OHV (stødstang); SOHC; Andet
fi: Venttiilikoneiston rakenne: Nokka-akseliton/muu; DOHC; OHV (työntötanko); SOHC; Muu
lt-LT: Vožtuvų mechanizmo konfigūracija: Be kumštelių / kita; DOHC; OHV (su stūmikliais); SOHC; Kita
nb: Ventiltogkonfigurasjon: Kamløs / annet; DOHC; OHV (støtstang); SOHC; Annet
es: Configuración del tren de válvulas: Sin árbol de levas/otro; DOHC; OHV (varilla de empuje); SOHC; Otro
ja: バルブトレイン構造: カムレス/その他; DOHC; OHV (プッシュロッド); SOHC; その他
hr-HR: Konfiguracija ventila motora: Bez bregaste osovine / Ostalo; DOHC; OHV (s podizačima); SOHC; Ostalo
bg-BG: Конфигурация на клапанния механизъм: Без разпределителен вал/друго; DOHC; OHV (с повдигачи); SOHC; Друго
sv: Utformning av ventilmekanism: Kamaxellös/övrigt; DOHC; OHV (stötstång); SOHC; Övrigt
sk-SK: Konfigurácia ventilového mechanizmu: Bez vačkového hriadeľa/iné; DOHC; OHV (tyčkový rozvod); SOHC; Iné
pt-BR: Trem de válvulas configuração: Sem comando/outro; DOHC; OHV (vareta); SOHC; Outro
zh-CN: 配气机构配置: 无凸轮/其他; DOHC; OHV (推杆); SOHC; 其他